# 国内公司开具国际信用证采购设备

提问人：liyongxian 时间：2022-01-17 17:44:14
求助陈版主：国内公司向美国公司采购设备，合同是 200 万美元，合同约定为：合同签订后支付20%预付款 40 万，银行存款支付，另外80%开具不可撤销国际信用证 160 万，设备在装船是支付合同70%，设备安装完成用信用证支付5%，验收合格后用信用证支付5%。
现在问题是这样：设备分批到港，截至 2021 年 12 月 31 日，已经到设备 150 万，在设备装船后用信用证支付了 150 _70%=105_ 万，那期末已到设备对应的应付款有 _150-150_ 90%=15万，另一批设备的预付款 10 万。
那请问： 1 、已到设备的应付款 15 万在期末是挂在应付款科目，还是要转到应付票据-信用证去呢？
2 、另一批设备 50 万价款对应的未付款信用证是不是不做处理，只做备查登记？

回答人：chenyiwei
1 、转入应付票据——信用证。
2 、如果另一批设备尚未到货，则对应的未付款信用证不做处理，只做备查登记。